ACORDAO-COMPLETO-2387225

ACÓRDÃO DE RELAÇÃO

ACÓRDÃO DE RELAÇÃO 12834/2019 ATA 43/2019 - SEGUNDA CÂMARA

Acórdão 12834/2019-TCU-Segunda Câmara
	Os ministros do Tribunal de Contas da União, reunidos em sessão de 2ª Câmara, ACORDAM, por unanimidade, com fundamento nos arts. 1º, inciso I; 16, inciso II; 18 e 23, inciso II, da Lei nº 8.443/1992, c/c os arts. 143, inciso I, alínea "a"; 208 e 214, inciso II, do Regimento Interno/TCU, em julgar regulares com ressalva as contas dos responsáveis Jorge Antonio Deher Rachid CPF XXX.985.907-XX, Carlos Roberto Occaso, CPF XXX.244.618-XX, e Marcelo de Melo Souza, CPF XXX.685.565-XX, dando-lhes quitação, sem prejuízo de fazer as determinações sugeridas; e nos arts. 1º, inciso I; 16, inciso I; 17 e 23, inciso I, da Lei nº 8.443/1992, c/c os arts. 143, inciso I, alínea "a"; 207 e 214, inciso I, do Regimento Interno/TCU, julgar regulares as contas dos demais responsáveis relacionados no item 1.1, dando-lhes quitação plena, de acordo com os pareceres emitidos nos autos:  
1. Processo TC-Processo 027.900/2017-7 (PRESTAÇÃO DE CONTAS - Exercício: 2016) 
	1.1. Responsáveis: Angelo Rigoni (XXX.300.640-XX) ; Carlos Roberto Occaso (XXX.244.618-XX) ; Demian Moreira Fagundes (XXX.575.005-XX) ; Denise Esteves Fernandez (XXX.008.707-XX) ; Fabio Kirzner Ejchel (XXX.998.898-XX) ; Fernando Mombelli (XXX.755.090-XX) ; Flavio Antonio Souza Abreu (XXX.726.406-XX) ; Francisco Assis de Oliveira Júnior (XXX.508.151-XX) ; Francisco Lessa Ribeiro Junior (XXX.746.055-XX) ; Giovanni Christian Nunes Campos (XXX.580.304-XX) ; Hermano Lemos de Avellar Machado (XXX.054.907-XX) ; Iagaro Jung Martins (XXX.386.730-XX) ; Jackson Aluir Corbari (XXX.151.169-XX) ; Joao Luis Brasil Gondim (XXX.323.253-XX) ; Jorge Antonio Deher Rachid (XXX.985.907-XX) ; Jose Honorato de Souza (XXX.543.714-XX) ; Jose Oleskovicz (XXX.742.469-XX) ; Jose de Assis Ferraz Neto (XXX.488.374-XX) ; José Carlos de Araújo (XXX.269.139-XX) ; José Guilherme Antunes de Vasconcelos (XXX.108.158-XX) ; João Batista Barros da Silva Filho (XXX.302.323-XX) ; João Paulo Ramos Fachada Martins da Silva (XXX.911.107-XX) ; Juliano Brito da Justa Neves (XXX.281.051-XX) ; Luiz Bernardi (XXX.768.000-XX) ; Luiz Fernando Lorenzi (XXX.259.540-XX) ; Luiz Fernando Teixeira Nunes (XXX.073.404-XX) ; Luiz Henrique Casemiro (XXX.015.017-XX) ; Marcelo Barreto de Araujo (XXX.965.128-XX) ; Marcelo de Melo Souza (XXX.685.565-XX) ; Marcos Fernando Prado de Siqueira (XXX.802.978-XX) ; Marcus Antonio Ferreira Araripe (XXX.796.933-XX) ; Marcus Aurélio Caldeira Antunes (XXX.838.040-XX) ; Marcus Vinicius Vidal Pontes (XXX.341.857-XX) ; Maria Helena Coutinho Ponte (XXX.435.742-XX) ; Maria Joana Pereira Rego (XXX.794.701-XX) ; Maria Leticia Rocha Pimenta (XXX.539.166-XX) ; Mauricio Maciel Valenca Filho (XXX.862.984-XX) ; Moacyr Mondardo Júnior (XXX.120.339-XX) ; Onassis Simoes da Luz (XXX.356.209-XX) ; Paulo Renato Silva da Paz (XXX.921.610-XX) ; Paulo Ricardo de Souza Cardoso (XXX.075.840-XX) ; Reinaldo Cesar Moscato (XXX.717.789-XX) ; Ricardo da Silva Machado (XXX.734.125-XX) ; Ronaldo Lazaro Medina (XXX.373.788-XX) 
	1.2. Órgão/Entidade: Secretaria Especial da Receita Federal do Brasil
	1.3. Relator: Ministro Aroldo Cedraz
	1.4. Representante do Ministério Público: Procurador Marinus Eduardo De Vries Marsico
	1.5. Unidade Técnica: Secretaria de Controle Externo da Gestão Tributária, da Previdência e Assistência Social (SecexPrevi) .
	1.6. Representação legal: não há.
	1.7. Determinações/Recomendações/Orientações: 
1.7.1.1. determinar ao Ministério da Economia, com fundamento no art. 208, § 2º, do RI/TCU, que, no prazo de 60 (sessenta) dias:
a) normatize a periodicidade para classificação de recursos arrecadados na Conta Única do Tesouro Nacional e, levando-se em conta os princípios da proporcionalidade, da razoabilidade e do interesse público, defina a periodicidade máxima de três decêndios, em caso de dificuldades operacionais para classificar os recursos arrecadados de parcelamentos especiais ainda não consolidados, em conformidade com o caput do art. 160 da CF/1988 c/c o art. 4º da Lei Complementar 62/1989;
b) no sentido de tornar mais transparente o fluxo do macroprocesso de arrecadação, divulgue em tempo real toda e qualquer informação que tenha impacto na distribuição de recursos, a exemplo de um calendário de classificação de arrecadação de parcelamentos especiais, informações sobre a metodologia utilizada na classificação e o motivo da existência de saldo a classificar na Conta Única do Tesouro Nacional, em consonância com o art. 162 da CF/1988 e com os princípios da publicidade e da transparência;
c) apresente plano de ação no sentido de implementar módulo de consulta aos sistemas de arrecadação federal, inclusive via web, facultando acesso aos Estados, ao Distrito Federal e aos Munícipios, em conformidade com o art. 161, III, da CF/1988, contendo, no mínimo, as ações a serem adotadas, os responsáveis pelas ações e os prazos para implementação;
1.7.1.2. encaminhar cópia do relatório da inspeção realizada na Secretaria Especial da Receita Federal do Brasil ao egrégio Supremo Tribunal Federal, para subsidiar a análise da Ação Cível Ordinária 3.150 Distrito Federal, em complemento ao Aviso nº 1478 - GP/TCU à peça 10 do TC Processo 040.584/2018-6;
1.7.1.3. dar ciência da presente deliberação, assim como do relatório e do voto que o fundamentarem, ao Ministro do Supremo Tribunal Federal Ricardo Lewandowski, para subsidiar a Ação Cível Ordinária 3.150/DF, ao Ministério da Economia, à Secretaria Especial da Receita Federal do Brasil, à Secretaria do Tesouro Nacional e à Secretaria de Orçamento Federal; e
1.7.1.4. arquivar os presentes autos, com fundamento no art. 169, inciso V, do Regimento Interno do Tribunal de Contas da União.

Segunda Câmara

Angelo Rigoni (XXX.300.640-XX); Carlos Roberto Occaso (XXX.244.618-XX); Demian Moreira Fagundes (XXX.575.005-XX); Denise Esteves Fernandez (XXX.008.707-XX); Fabio Kirzner Ejchel (XXX.998.898-XX); Fernando Mombelli (XXX.755.090-XX); Flavio Antonio Souza Abreu (XXX.726.406-XX); Francisco Assis de Oliveira Júnior (XXX.508.151-XX); Francisco Lessa Ribeiro Junior (XXX.746.055-XX); Giovanni Christian Nunes Campos (XXX.580.304-XX); Hermano Lemos de Avellar Machado (XXX.054.907-XX); Iagaro Jung Martins (XXX.386.730-XX); Jackson Aluir Corbari (XXX.151.169-XX); Joao Luis Brasil Gondim (XXX.323.253-XX); Jorge Antonio Deher Rachid (XXX.985.907-XX); Jose Honorato de Souza (XXX.543.714-XX); Jose Oleskovicz (XXX.742.469-XX); Jose de Assis Ferraz Neto (XXX.488.374-XX); José Carlos de Araújo (XXX.269.139-XX); José Guilherme Antunes de Vasconcelos (XXX.108.158-XX); João Batista Barros da Silva Filho (XXX.302.323-XX); João Paulo Ramos Fachada Martins da Silva (XXX.911.107-XX); Juliano Brito da Justa Neves (XXX.281.051-XX); Luiz Bernardi (XXX.768.000-XX); Luiz Fernando Lorenzi (XXX.259.540-XX); Luiz Fernando Teixeira Nunes (XXX.073.404-XX); Luiz Henrique Casemiro (XXX.015.017-XX); Marcelo Barreto de Araujo (XXX.965.128-XX); Marcelo de Melo Souza (XXX.685.565-XX); Marcos Fernando Prado de Siqueira (XXX.802.978-XX); Marcus Antonio Ferreira Araripe (XXX.796.933-XX); Marcus Aurélio Caldeira Antunes (XXX.838.040-XX); Marcus Vinicius Vidal Pontes (XXX.341.857-XX); Maria Helena Coutinho Ponte (XXX.435.742-XX); Maria Joana Pereira Rego (XXX.794.701-XX); Maria Leticia Rocha Pimenta (XXX.539.166-XX); Mauricio Maciel Valenca Filho (XXX.862.984-XX); Moacyr Mondardo Júnior (XXX.120.339-XX); Onassis Simoes da Luz (XXX.356.209-XX); Paulo Renato Silva da Paz (XXX.921.610-XX); Paulo Ricardo de Souza Cardoso (XXX.075.840-XX); Reinaldo Cesar Moscato (XXX.717.789-XX); Ricardo da Silva Machado (XXX.734.125-XX); Ronaldo Lazaro Medina (XXX.373.788-XX)

AROLDO CEDRAZ

não há.

PRESTAÇÃO DE CONTAS (PC)

Secretaria de Controle Externo da Gestão Tributária, da Previdência e Assistência Social (SecexPrevi).